臺灣高等法院刑事裁定
110年度聲字第3215號
聲  請  人  臺灣高等檢察署檢察官
受  刑  人  温百合



上列聲請人因受刑人數罪併罰有二裁判以上，聲請定其應執行之
刑（聲請案號：臺灣高等檢察署110年度執聲字第1399號），本
院裁定如下：
    主  文
温百合犯如附表所示各罪所處之刑，應執行有期徒刑拾壹年貳月
。
    理  由
一、聲請意旨略以：受刑人温百合（下稱受刑人）因違反毒品危
    害防制條例等數罪，先後經判決確定如附表，應依刑法第53
    條、第51條第5款，定其應執行之刑，爰依刑事訴訟法第477
    條第1項聲請裁定等語。
二、按裁判確定前犯數罪者，併合處罰之；數罪併罰，分別宣告
    其罪之刑，若宣告多數有期徒刑者，於各刑中之最長刑期以
    上，各刑合併之刑期以下，定其刑期，但不得逾30年，刑法
    第50條第1項前段、第51條第5款分別定有明文。又數罪併罰
    ，有二裁判以上者，依第51條之規定，定其應執行之刑，同
    法第53條亦定有明文。次按刑事訴訟法第370條第2項、第3
    項，已針對第二審上訴案件之定應執行之刑，明定有不利益
    變更禁止原則之適用；分屬不同案件之數罪併罰，倘一裁判
    宣告數罪之刑，曾經定其執行刑，再與其他裁判宣告之刑定
    其執行刑時，在法理上亦應同受此原則之拘束（最高法院10
    3年度第14次刑事庭會議決議意旨參照）。基此，上開更定
    之應執行刑，不應比前定之應執行刑加計其他裁判所處刑期
    或所定應執行刑後為重，否則即與法律秩序理念及法律目的
    之內部界限有違，難謂適法（最高法院93年度台非字第192
    號判決意旨參照）。
三、經查，受刑人因違反毒品危害防制條例等案件，先後經臺灣
    新竹地方法院及本院判決判處如附表所示之刑確定，且各罪
    俱係於附表編號1所示判決確定日期（民國109年4月14日）
    前所為，就上開各案犯罪事實為最後判決之法院復為本院，
    有本院被告前案紀錄表及如附表各編號之判決書附卷可稽。
    本院就附表編號1至13所示案件再為定應執行刑之裁判時，
    自應受前開判決所為定應執行刑內部界限之拘束，而應在上
    開已定應執行刑部分加計未定應執行刑之總和即有期徒刑部
    分於11年8月範圍內定應執行刑。茲聲請人依刑事訴訟法第4
    77條第1項之規定，以本院為犯罪事實最後判決之法院，聲
    請就如附表所示各罪所處之刑定應執行之刑，其聲請經核尚
    無不合，應予准許。經考量受刑人所犯如附表編號1至13所
    示犯行均為罪質相近之違反毒品危害防制條例犯行（附表編
    號1為持有第二級毒品；附表編號2、3、5至8、13為販賣第
    二級毒品；附表編號4、9至12為販賣第一級毒品），又附表
    編號1所示犯罪時間為108年8月間，附表編號2至8所示犯罪
    時間為107年8月間至12月間，附表編號9所示犯罪時間為107
    年1月間，附表編號10至13所示犯罪時間為107年4月間，除
    附表編號1外，附表編號2至13所示犯行均係在107年間所為
    ，犯罪時間尚屬密接，暨其所犯之不法內涵及侵害法益程度
    等情，並權衡其行為責任與整體刑法目的及相關刑事政策等
    因素，爰裁定如主文所示之應執行刑。
四、據上論斷，應依刑事訴訟法第477條第1項，刑法第53條、第
    51條第5款，裁定如主文。
中　　華　　民　　國　　110 　年　　8 　　月　　16　　日
                  刑事第三庭    審判長法　官  張惠立
                                      法  官  張江澤
                                      法  官  劉兆菊
以上正本證明與原本無異。
如不服本裁定，應於收受送達後五日內向本院提出抗告狀。
                                      書記官  吳芝嘉
中　　華　　民　　國　　110 　年　　8 　　月　　16　　日
附表：
編號  1 2 3 罪名  毒品危害防制條例 毒品危害防制條例 毒品危害防制條例 宣告刑  有期徒刑8月 有期徒刑4年6月 有期徒刑3年9月 犯罪日期  108年8月19日至108年8月29日 107年8月中旬某日 107年12月16日 偵查機關年度案號  新竹地檢108年度毒偵字第1689號、108年度偵字第12096號 新竹地檢108年度偵緝字第681號 新竹地檢108年度偵緝字第681號 最後事實審 法院 新竹地院 臺灣高院 臺灣高院  案號 108年度訴字第1067號 109年度上訴字第2295號 109年度上訴字第2295號  判決日期 109年3月19日 109年10月28日 109年10月28日 確定判決 法院 新竹地院 最高法院110年度台上字第3513號判決以受刑人上訴違背法律上之程式駁回本院109年度上訴字第2295號判決   案號 108年度訴字第1067號    確定日期 109年4月14日 110年6月24日  得否易科罰金  否 否 否 備註  ⑴新竹地檢109年度執字第3652號 ⑵附表編號1確定判決法院、案號、日期誤載為本院109年7月23日109年度上訴字第2097號，應更正如上 ⑴新竹地檢110年度執字第2888號 ⑵附表編號2至13曾經新竹地院108年度訴字第972號判決應執行有期徒刑11年，經本院以109年度上訴字第2295號判決上訴駁回，再經最高法院110年度台上字第3513號判決上訴駁回確定   

編號  4 5 6 罪名  毒品危害防制條例 毒品危害防制條例 毒品危害防制條例 宣告刑  有期徒刑8年2月 有期徒刑3年9月 有期徒刑3年7月 犯罪日期  107年10月1日 107年10月13日 107年11月23日 偵查機關年度案號  新竹地檢108年度偵緝字第681號 新竹地檢108年度偵緝字第681號 新竹地檢108年度偵緝字第681號 最後事實審 法院 臺灣高院 臺灣高院 臺灣高院  案號 109年度上訴字第2295號 109年度上訴字第2295號 109年度上訴字第2295號  判決日期 109年10月28日 109年10月28日 109年10月28日 確定判決 法院 最高法院110年度台上字第3513號判決以受刑人上訴違背法律上之程式駁回本院109年度上訴字第2295號判決    案號     確定日期 110年6月24日   得否易科罰金  否 否 否 備註  ⑴新竹地檢110年度執字第2888號 ⑵附表編號2至13曾經新竹地院108年度訴字第972號判決應執行有期徒刑11年，經本院以109年度上訴字第2295號判決上訴駁回，再經最高法院110年度台上字第3513號判決上訴駁回確定   
編號  7 8 9 罪名  毒品危害防制條例 毒品危害防制條例 毒品危害防制條例 宣告刑  有期徒刑3年7月 有期徒刑3年8月 有期徒刑8年6月 犯罪日期  107年12月25日 107年9月底某日 107年1月26日 偵查機關年度案號  新竹地檢108年度偵緝字第681號 新竹地檢108年度偵緝字第681號 新竹地檢108年度偵緝字第681號 最後事實審 法院 臺灣高院 臺灣高院 臺灣高院  案號 109年度上訴字第2295號 109年度上訴字第2295號 109年度上訴字第2295號  判決日期 109年10月28日 109年10月28日 109年10月28日 確定判決 法院 最高法院110年度台上字第3513號判決以受刑人上訴違背法律上之程式駁回本院109年度上訴字第2295號判決    案號     確定日期 110年6月24日   得否易科罰金  否 否 否 備註  ⑴新竹地檢110年度執字第2888號 ⑵附表編號2至13曾經新竹地院108年度訴字第972號判決應執行有期徒刑11年，經本院以109年度上訴字第2295號判決上訴駁回，再經最高法院110年度台上字第3513號判決上訴駁回確定   

編號  10 11 12 罪名  毒品危害防制條例 毒品危害防制條例 毒品危害防制條例 宣告刑  有期徒刑8年6月 有期徒刑8年 有期徒刑8年 犯罪日期  107年4月8日 107年4月9日 107年4月23日 偵查機關年度案號  新竹地檢108年度偵緝字第681號 新竹地檢108年度偵緝字第681號 新竹地檢108年度偵緝字第681號 最後事實審 法院 臺灣高院 臺灣高院 臺灣高院  案號 109年度上訴字第2295號 109年度上訴字第2295號 109年度上訴字第2295號  判決日期 109年10月28日 109年10月28日 109年10月28日 確定判決 法院 最高法院110年度台上字第3513號判決以受刑人上訴違背法律上之程式駁回本院109年度上訴字第2295號判決    案號     確定日期 110年6月24日   得否易科罰金  否 否 否 備註  ⑴新竹地檢110年度執字第2888號 ⑵附表編號2至13曾經新竹地院108年度訴字第972號判決應執行有期徒刑11年，經本院以109年度上訴字第2295號判決上訴駁回，再經最高法院110年度台上字第3513號判決上訴駁回確定   
編號  13 (以下空白)  罪名  毒品危害防制條例   宣告刑  有期徒刑3年9月   犯罪日期  107年4月25日   偵查機關年度案號  新竹地檢108年度偵緝字第681號   最後事實審 法院 臺灣高院    案號 109年度上訴字第2295號    判決日期 109年10月28日   確定判決 法院 最高法院110年度台上字第3513號判決以受刑人上訴違背法律上之程式駁回本院109年度上訴字第2295號判決    案號     確定日期 110年6月24日   得否易科罰金  否   備註  ⑴新竹地檢110年度執字第2888號 ⑵附表編號2至13曾經新竹地院108年度訴字第972號判決應執行有期徒刑11年，經本院以109年度上訴字第2295號判決上訴駁回，再經最高法院110年度台上字第3513號判決上訴駁回確定